臺灣臺北地方法院刑事判決　　　　　　100年度交易字第297號
公　訴　人　臺灣臺北地方法院檢察署檢察官
被　　　告　陳建國
上列被告因過失傷害案件，經檢察官聲請以簡易判決處刑（100
年度偵字第3247號），本院認不宜以簡易判決處刑，改依通常程
序審理，判決如下：
    主  文
本件公訴不受理。
    理  由
一、公訴意旨如檢察官聲請簡易判決處刑書所載 （如附件） 。
二、按告訴乃論之罪，告訴人於第一審辯論終結前得撤回其告訴
    ，又告訴經撤回者，應諭知不受理之判決，刑事訴訟法第
    238條第1項、第303條第3款分別定有明文。
三、查本件告訴人王健鑫、賴亭如告訴被告陳建國過失傷害案件
    ，聲請簡易判決處刑書認係觸犯刑法第284條第1項前段之過
    失傷害之罪，依同法第287條前段之規定，須告訴乃論。茲
    據告訴人2人撤回告訴，有撤回告訴狀1紙在卷足憑，依照首
    開說明，本件爰不經言詞辯論，逕為諭知不受理之判決。
據上論斷，應依刑事訴訟法第452條、第303條第3款、第307條判
決如主文。
中    華    民    國   100    年    6     月    22    日
                  刑事第二十庭  法  官  柯姿佐
以上正本證明與原本無異。
如不服本判決應於收受送達後10日內向本院提出上訴書狀，並應
敘述具體理由；其未敘述上訴理由者，應於上訴期間屆滿後20日
內向本院補提理由書（均須按他造當事人之人數附繕）「切勿逕
送上級法院」。
                                書記官  劉穗筠
中    華    民    國   100    年    6     月    22    日
臺灣臺北地方法院檢察署檢察官聲請簡易判決處刑書
                                     100年度偵字第3247號
    被      告  陳建國  男  40歲（民國○○年○月○○日生）
                        住新北市○○區○○路71之7號6樓之
                        10
                        居新北市鶯歌區○○○街36號2樓
                        國民身分證統一編號：Ｚ000000000號
上列被告因過失傷害案件，業經偵查終結，認宜聲請以簡易判決
處刑，茲將犯罪事實及證據並所犯法條分敘如下：
        犯罪事實
一、陳建國於民國99年7月7日下午4時43分，駕駛車號ZV-9943號
    自用小貨車，沿臺北市○○○路○段由西往東方向，行經前
    開路段與基隆路交岔路口處停等紅燈，待綠燈起步時，本應
    注意汽車在同一車道行駛時，後車與前車之間應保持隨時可
    以煞停之距離，駕駛人並應注意車前狀況，且隨時採取必要
    之安全措施，且依當時情形，並無不能注意之情事，竟於上
    開路口處號誌轉為綠燈起步時，疏未注意同向前方由王健鑫
    騎乘搭載賴亭如之車號055-HLH號重型機車，因與同向前方
    右側由陳慶聞所騎乘車號676-GDA號重型機車發生擦撞，而
    有車身搖晃之情形，因而煞車不及，不慎撞及王健鑫所騎乘
    上開機車之車尾，致王健鑫及賴亭如2人人車倒地，王健鑫
    因此受有頭部胸部挫傷及右腳擦傷之傷害，而賴亭如則因此
    受有脊柱彎曲及小腿挫傷之傷害。
二、案經王健鑫及賴亭如訴由臺北市政府警察局信義分局報告偵
    辦。
        證據並所犯法條
一、訊據被告陳建國矢口否認有何前揭犯行，辯稱：係證人陳慶
    聞與告訴人王健鑫2人的機車在伊的右邊先互相擦撞，接著
    陳慶聞的機車先滑向右前方約2、3公尺沒有倒，而王健鑫的
    機車就偏左到伊車輛的前方，當時剛好是紅燈轉為綠燈，伊
    剛起步就發現王健鑫的機車在伊前方晃，伊即緊急煞車，而
    王健鑫的機車就往左側傾倒，其後旁邊的交通警察就來處理
    云云。惟查，上揭犯罪事實，業據被告陳建國於案發後在警
    局交隊分隊所製作之交通事故談話紀錄表中坦承不諱，並經
    告訴人王健鑫及賴亭如2人指訴明確，復經證人陳慶聞證述
    屬實，被告前揭所辯不足採信。且有道路交通事故現場圖、
    臺北市政府警察局信義分局交通分隊交通事故談話紀錄表3
    紙、臺北市政府警察局信義分局交通分隊道路交通事故補充
    資料表、道路交通事故調查報告表（一）（二）、道路交通
    事故現場照片10張及臺北醫學大學附設醫院診斷證明書2紙
    等在卷可稽，被告犯嫌應堪認定。
二、核被告所為，係犯刑法第284條第1項前段之過失傷害罪嫌。
三、依刑事訴訟法第451條第1項聲請逕以簡易判決處刑。
    此    致
臺灣臺北地方法院
中    華    民    國   100    年    2    月    25    日
                              檢  察  官  陳  弘  杰
本件正本證明與原本無異
中    華    民    國   100    年    3    月    14    日
                              書  記  官  余  姍  霏
附錄本案所犯法條全文：
中華民國刑法第284條
（過失傷害罪）
因過失傷害人者，處 6 月以下有期徒刑、拘役或 5 百元以下罰
金，致重傷者，處 1 年以下有期徒刑、拘役或 5 百元以下罰金
。
從事業務之人，因業務上之過失傷害人者，處 1 年以下有期徒
刑、拘役或 1 千元以下罰金，致重傷者，處 3 年以下有期徒刑
、拘役或 2 千元以下罰金。
本件係依刑事訴訟法簡易程式辦理，法院簡易庭得不傳喚被告、
輔佐人、告訴人、告發人等出庭即以簡易判決處刑；被告、被害
人、告訴人等對告訴乃論案件如已達成民事和解而要撤回告訴或
對非告訴乃論案件認有受傳喚到庭陳述意見之必要時，請即另以
書狀向簡易法庭陳述或請求傳訊。